臺灣桃園地方法院民事判決　　　　　　　96年度訴字第1200號
原　　　告　甲○○
訴訟代理人　朱富賢律師
被　　　告　乙○○
訴訟代理人　丙○○
上列當事人間清償債務事件，經本院於民國96年12月4 日言詞辯
論終結，判決如下：
    主  文
被告應給付原告新臺幣肆佰萬元及自民國九十四年二月一日起至
九十四年九月三十日止，按週年利率百分之十八計算之利息，暨
自民國九十四年十月一日起至清償日止，按週年利率百分之二十
計算之遲延利息。
訴訟費用由被告負擔。
本判決第一項於原告以新臺幣壹佰參拾參萬元為被告供擔保後，
得假執行。
    事  實
甲、原告方面：
一、聲明：如主文第1 項所示，並陳明願供擔保，請准宣告假執
    行。
二、陳述：被告於民國94年2 月1 日向原告借款新台幣（下同）
    400 萬元，借用期限為94年2 月1 日起至94年9 月30日止計
    8 個月（起訴狀誤載為7 個月），約定利息為月息1000分之
    15計算，按月於30日付利息6 萬元，遲延利息為按約定利息
    加倍計付，並於94年2 月7 日立有借據1 紙（下稱系爭借據
    ）。詎被告借得上開款項後，除未依約給付利息外，本金部
    分於94年9 月30日到期後，亦拒不清償。爰依借貸之法律關
    係提起本訴。
三、證據：提出借據、本院96年度訴字第1201號民事判決暨其確
    定證明書各1 件為證。
乙、被告方面：
一、聲明：原告之訴及其假執行之聲請均駁回。
二、陳述：
    被告雖有欠原告金錢，但所欠金額沒有400 萬元這麼多，事
    實是係原告以被告要借款之名義向其妻拿錢，原告再拿少許
    金額約20、30萬元予被告吃紅，嗣原告要求被告簽立系爭借
    據，稱僅係給其妻看，不會要錢等語。
三、證據：無。
    理  由
甲、程序部分：
    按訴狀送達後，原告不得將原訴變更或追加他訴，但擴張或
    減縮應受判決事項之聲明者，不在此限，民事訴訟法第255
    條第1 項第3 款定有明文。本件原告原聲明請求「被告應給
    付原告400 萬元及自94年2 月1 日起至94年9 月30 日 止，
    按年利率18％計算之利息，暨自94年10月1 日起至清償日止
    ，按年利率36％計算之遲延利息」，嗣於訴訟進行中，就遲
    延利息部分減縮為按年利率20％計算，其餘不變，核其主張
    訴之原因、事實及訴訟標的並無更易，僅屬減縮應受判決事
    項之聲明，依上揭規定，應予准許。
乙、實體部分：
一、按當事人主張有利於己之事實者，就其事實有舉證之責任；
    民事訴訟法第277 條定有明文。次按，主張法律關係存在之
    當事人，僅須就該法律關係發生所須具備之特別要件，負舉
    證之責任，至於他造主張有利於己之事實，應由他造舉證證
    明；又原告於起訴原因已有相當之證明，而被告於抗辯事實
    並無確實證明方法，僅以空言爭執者，當然認定其抗辯事實
    之非真正，而應為被告不利益之裁判；有最高法院48年台上
    字第887 號、18年上字第1679號判例足資參照。
二、原告主張被告積欠400 萬元借款未清償之事實，業據提出被
    告親自簽立之借據1 紙為憑（見本院卷第5 頁），被告對於
    簽立400 萬元借據之事實不予爭執，堪認系爭借據之形式上
    真正。被告雖否認欠款400 萬元，辯稱係原告以被告要借款
    之名義向其妻拿錢，原告僅拿20、30萬元予被告吃紅云云，
    惟查被告既確有向原告拿取金錢，按一般常情，若原告交付
    之金額未達400 萬元，被告應無簽立400 萬元借據之可能，
    被告抗辯係原告以被告要借款之名義向其妻拿錢，原告僅拿
    約20、30萬元予被告吃紅云云，與常情有違。況被告另向原
    告之妻陳育萱借款63萬元之債務，另簽有63萬元之借據1紙
    （見本院96年度訴字第1201號卷第7 頁），與本件原告與被
    告間之400 萬元債務應屬無涉，有本院96年度訴字第1201號
    民事判決在卷可稽，並經本院依職權調閱上開卷宗核閱屬實
    。此外被告復未舉證證明上開所辯事實為真實，所辯難予採
    取。本件原告於起訴原因已有相當之證明，而被告於抗辯事
    實並無確實證明方法，空言爭執委無可採，堪認原告主張之
    事實為真正。
三、綜上所述，原告本於借貸之法律關係，請求被告給付400 萬
    元及自94年2 月1 日起至94年9 月30日止，按週年利率18％
    計算之利息，暨自94年10月1 日起至清償日止，按週年利率
    20％計算之遲延利息，為有理由，應予准許。
四、假執行之宣告：原告陳明願供擔保，請准宣告假執行，經核
    無不合，爰酌定如主文所示之擔保金額，併予准許。
五、本件事證已臻明確，兩造其餘主張陳述及所提證據，經核與
    本件判決之結果均無影響，爰不另一一論述，併此敘明。
六、據上論結：本件原告之訴為有理由，依民事訴訟法第78條、
    第390 條第2 項，判決如主文。
中　　華　　民　　國　　96　　年　　12　　月　　21　　日
                  民事第二庭    法　官　蔡寶樺
以上正本係照原本作成
如對本判決上訴，須於判決送達後20日內向本院提出上訴狀
中　　華　　民　　國　　96　　年　　12　　月　　24　　日
                    　　　　　　書記官　謝至菁
